【裁判字號】    97,訴,666
【裁判日期】    980227
【裁判案由】    違反毒品危害防制條例
【裁判全文】
臺灣臺南地方法院刑事判決               97年度重訴字第3號
                                       97年度訴字第666號
公  訴  人  臺灣臺南地方法院檢察署檢察官
被      告  林詠
                    現因另案於臺灣彰化監獄執行中
選任辯護人  林瑞城律師
被      告  王昭明
                    現因另案於台灣高雄第二監獄執行中
指定辯護人  本院公設辯護人林宜靜
被      告  甲○○
上列被告等因殺人未遂等案件，經檢察官提起公訴（九十六年度
偵字第一八四四四號、九十七年度偵字第一一四二號、九十七年
度毒偵字第一三八號、第一三九號、第一六五號）暨追加起訴（
九十七年度毒偵字第八九０號），本院合併審理並判決如下：
    主  文
林詠未經許可，持有可發射金屬或子彈具有殺傷力之槍枝，累
犯，處有期徒刑伍年，併科罰金新台幣拾萬元，罰金如易服勞役
，以新台幣壹仟元折算壹日。扣案具殺傷力之仿ＢＥＲＥＴＴＡ
廠八四型半自動手槍製造之改造手槍壹枝、具殺傷力之子彈貳顆
均沒收之；又殺人未遂，累犯，處有期徒刑陸年；又殺人未遂，
累犯，處有期徒刑伍年陸月；又施用第一級毒品，累犯，處有期
徒刑捌月，扣案第一級毒品海洛因參包（重零點參貳公克）沒收
銷燬之；又施用第二級毒品，累犯，處有期徒刑陸月，扣案第二
級毒品安非他命貳小包（共重壹點肆公克）沒收銷燬之；扣案吸
食器參支、分裝袋伍個均沒收之。應執行有期徒刑拾陸年，併科
罰金新台幣拾萬元，罰金如易服勞役，以新台幣壹仟元折算壹日
。扣案具殺傷力之仿ＢＥＲＥＴＴＡ廠八四型半自動手槍製造之
改造手槍壹枝、具殺傷力之子彈貳顆、吸食器參支、分裝袋伍個
均沒收之；扣案第一級毒品海洛因參包（重零點參貳公克）、第
二級毒品安非他命貳小包（共重壹點肆公克）沒收銷燬之。
王昭明未經許可，寄藏可發射金屬或子彈具有殺傷力之槍枝，累
犯，處有期徒刑肆年，併科罰金新台幣伍萬元，罰金如易服勞役
，以新台幣壹仟元折算壹日。扣案具殺傷力之仿ＢＥＲＥＴＴＡ
廠八四型半自動手槍製造之改造手槍壹枝、具殺傷力之子彈貳顆
均沒收之；又施用第一級毒品，累犯，處有期徒刑捌月，扣案第
一級毒品海洛因肆包（重貳點肆貳公克）沒收銷燬之；又施用第
二級毒品，累犯，處有期徒刑陸月，扣案第二級毒品安非他命貳
小包（共重壹點壹公克）沒收銷燬之；扣案吸食器參支、分裝夾
鍊袋壹包均沒收之。應執行有期徒刑伍年，併科罰金新台幣伍萬
元，罰金如易服勞役，以新台幣壹仟元折算壹日。扣案具殺傷力
之仿ＢＥＲＥＴＴＡ廠八四型半自動手槍製造之改造手槍壹枝、
具殺傷力之子彈貳顆、吸食器參支、分裝夾鍊袋壹包均沒收之；
扣案第一級毒品海洛因肆包（重貳點肆貳公克）、第二級毒品安
非他命貳小包（共重壹點壹公克）沒收銷燬之。
甲○○持有第一級毒品，處有期徒刑肆月，扣案第一級毒品海洛
因肆包（重貳點肆貳公克）沒收銷燬之；又施用第一級毒品，處
有期徒刑柒月；又施用第一級毒品，處有期徒刑柒月，應執行有
期徒刑壹年肆月，扣案第一級毒品海洛因肆包（重貳點肆貳公克
）沒收銷燬之。
    事  實
一、林詠前因施用毒品違反毒品危害防制條例案件，經本院以
    九十五年度簡字第三二二五號刑事簡易判決判處有期徒刑四
    月確定，並於九十六年五月二日易科罰金執行完畢；林詠
    另於九十五年間，因非法持有改造手槍等案件，經本院以九
    十六年度訴字第七八０號刑事判決判處有期徒刑一年九月，
    併科罰金新臺幣（下同）二萬元確定（不構成累犯）。王昭
    明曾犯竊盜罪，經本院以九十五年度簡字第八七０號刑事簡
    易判決判處有期徒刑三月確定，並於九十五年九月十四日易
    科罰金執行完畢。
二、林詠明知未經許可不得持有具殺傷力，可發射金屬或子彈
    之槍枝與具殺傷力之子彈，竟基於非法持有具殺傷力之改造
    手槍、子彈之故意，於九十六年十一月間，利用網際網路以
    二萬元之價格，購得具殺傷力之仿ＢＥＲＥＴＴＡ廠八四型
    半自動手槍製造之改造手槍一枝及具殺傷力之子彈七顆（餘
    三顆子彈不具殺傷力），即未經許可而持有上開具殺傷力之
    槍彈。嗣九十六年十二月五日夜間，林詠駕駛車號八七七
    ０－ＳＵ號自用小客車駕車行經台南市○○路至西和路口處
    ，因與林昱漢所駕車號０六七三－ＵＫ號自用小客車發生超
    車糾紛後，於同日十九時十分許，兩車相互追逐至台南市○
    ○○街五三號旁巷口處時，林詠明知持具殺傷力之槍彈朝
    有人在內之車輛射擊，將可能導致他人死亡之結果，詎仍基
    於致人死亡亦不違背其本意之殺人未必故意，持其所持有之
    前揭改造槍彈，朝林昱漢所駕之前開自用小客車射擊子彈一
    發，並穿透林昱漢所駕自用小客車左側車門（毀損部分未據
    告訴）且傷及林昱漢右小腿內側，致林昱漢受有右小腿挫擦
    傷之傷害，經送醫急救幸未罹難。林詠於開槍後，旋至友
    人王昭明投宿之台南市○○街汽車旅館處碰面，並將前開槍
    彈交予王昭明，囑其代為保管。王昭明明知前開槍彈係關係
    林詠刑事被告案件之證據，且未經許可不得非法寄藏、持
    有具殺傷力之槍彈，竟仍基於為林詠隱匿證據與非法寄藏
    槍彈之故意，自林詠處收受前開槍彈，並為之寄藏，林
    詠則返回其位於臺南市○○路二七巷六七號住處。嗣因林昱
    漢受傷就醫並報警後，另召集數友人依據林詠所駕車輛車
    號，四處尋覓林詠下落，而於翌日即九十六年十二月六日
    凌晨發現林詠停放於其前開住處旁之小客車，並藉此得悉
    林詠住處。林昱漢等人遂聚眾敲擊林詠住處大門，要求
    林詠出面解決。林詠見對方人多勢眾，乃以電話聯絡王
    昭明，請王昭明駕車攜同寄藏之槍彈至林詠前開住處會合
    。王昭明遂於同日凌晨三時許，駕駛其使用之車號：三三八
    九－ＦＦ自用小客車前往林詠住處，自後門接載林詠上
    車，且於林詠上車時，將前開槍彈交予林詠。林詠取
    回前開槍彈後，見林昱漢等人來勢洶洶，竟另行起意，再次
    基於致人死亡亦不違背其本意之殺人未必故意，持其所持有
    之前揭改造槍彈，朝林昱漢同行友人楊宗寰所駕之車號一六
    三七－ＬＶ自用小客車射擊子彈二發，其中一發貫穿楊宗寰
    所駕自用小客車左側車窗下板金（毀損部分未據告訴），並
    擊中坐於駕駛座後座之蔡曜鴻，致蔡曜鴻受有左大腿撕裂傷
    之傷害，經送醫急救幸未罹難。林詠開槍後，復在車上將
    扣案槍彈再次交予王昭明，王昭明復承前開為林詠隱匿證
    據與非法寄藏槍彈之接續故意而收受林詠交付之前開槍彈
    ，並為之寄藏。王昭明復駕車載同林詠同至位於臺南市○
    ○路二二六號之長榮興汽車旅館處投宿，林詠居住於一０
    五號房，王昭明則與其友人甲○○居住於二０七號房。
三、林詠前因施用毒品案件，經本院判處有期徒刑四月在案，
    詎仍未戒除毒癮，復基於施用第一級毒品海洛因、第二級毒
    品安非他命之故意，於九十六年十二月五日下午及同年月六
    日中午十二時許，在其前開住處與長榮興汽車旅館一０五號
    房處，施用第一級毒品海洛因及第二級毒品安非他命各一次
    。
三、王昭明前因施用毒品案件，經本院以九十四年度毒聲字第八
    ０四號刑事裁定令入勒戒處所觀察、勒戒，經認無繼續施用
    毒品傾向，而於九十五年三月十三日釋放出所。竟猶未戒除
    毒癮，復基於施用第一級毒品海洛因、第二級毒品安非他命
    之故意，於九十六年十二月六日凌晨，在其投宿之長榮興汽
    車旅館二０七號房處，分別施用第一級毒品海洛因及第二級
    毒品安非他命各一次。
四、甲○○前因施用毒品案件，經本院以九十四年度毒聲字第三
    四六號刑事裁定令入勒戒處所觀察、勒戒，經認無繼續施用
    毒品傾向，而於九十五年九月二十六日執行完畢釋放出所。
    竟猶未戒除毒癮。於九十六年十二月六日十三時許，在其與
    王昭明投宿之長榮興汽車旅館二０七號房內，施用第一級毒
    品海洛因一次。
五、嗣臺南市警察局於九十六年十二月六日循線前往長榮興汽車
    旅館拘提林詠、王昭明，並於該處經林詠、王昭明及甲
    ○○同意後執行搜索，在林詠所處之長榮興汽車旅館一０
    五號房扣得第一級毒品海洛因三包（零點三二公克）、安非
    他命二小包（共重一點四公克）與林詠所有，且供其施用
    第二級毒品安非他命所用之吸食器三支、分裝袋五個；另於
    王昭明、甲○○投宿之長榮興汽車旅館二０七號房，扣得第
    二級毒品安非他命二包（共重一點一公克）與均屬王昭明所
    有，且供其施用第二級毒品安非他命所用之吸食器三支、分
    裝夾鍊袋一包、林詠所持有交予王昭明寄藏之具殺傷力之
    仿ＢＥＲＥＴＴＡ廠八四型半自動手槍製造之改造手槍一枝
    及具殺傷力之子彈四顆及均屬王昭明所有，然與本案無涉之
    鑽孔針組盒一盒、電鑽、三角挫刀、螺絲起子各一支、槍背
    套一條；復於甲○○之皮包內扣得王昭明所有之第一級毒品
    海洛因四包（二點四二公克）等物。
六、緣警方在九十六年十二月六日至前開長榮興汽車旅館二０七
    號房欲拘提逮捕王昭明時，王昭明為避免其所持有供己施用
    之第一級毒品海洛因四包（重二點四二公克）為警查獲，故
    將該四包毒品放置在甲○○之皮包內，甲○○明知該毒品為
    王昭明所有且為第一級毒品海洛因，並屬關係王昭明刑事被
    告案件之證據，竟基於為王昭明隱匿證據與非法持有第一級
    毒品海洛因之故意，自王昭明處收受前開第一級毒品海洛因
    四包並持有之。甲○○復為避免王昭明遭追訴持有第一級毒
    品罪嫌，另行起意，基於頂替他人犯罪之故意，於臺南市警
    察局承辦員警在九十六年十二月七日二十三時五十分至翌日
    零時三十八分向其詢問時，向承辦員警謊稱該四包毒品係渠
    所有等不實言語而為頂替。
七、甲○○另基於施用第一級毒品之故意，於九十七年二月十四
    日中午十二時許，在其位於台南縣安定鄉蘇厝村蘇厝二九七
    號住處內，施用第一級毒品海洛因一次。
八、案經台南市警察局報告台灣台南地方法院檢察署檢察官偵查
    起訴暨追加起訴。
    理  由
甲、有罪部分：
壹、證據能力之認定：
一、按被告以外之人於審判外之言詞或書面陳述，除法律有規定
    者外，不得作為證據，刑事訴訟法第一百五十九條第一項定
    有明文，查證人林昱漢、蔡曜鴻、王貝珊、王昭明、甲○○
    等人於警詢之證述，係被告林詠以外之人於審判外之陳述
    ，且被告林詠不同意作為證據，原則上不得作為認定被告
    林詠犯罪之證據資料。另亦無證據得證前開證人於警詢中
    之陳述具有刑事訴訟法第一百五十九條之二所示「具有較可
    信之特別情況，且為證明犯罪事實存否所必要」之回復證據
    能力之外部情況要件，是前揭證人於警詢之證述，應不得採
    為本案證據。
二、按九十二年修正公布之刑事訴訟法改採以當事人進行為主之
    訴訟制度，檢察官代表國家偵查犯罪、實施公訴，基於當事
    人一方原告之地位，就被告犯罪事實及訴訟條件與據以認定
    證據能力等訴訟程序上之事實，固應善盡舉證責任。然因檢
    察官訊問證人、鑑定人等被告以外之人時，均能遵守法律規
    定而不致違法取供，並令具結，可信性極高，為兼顧理論與
    實務，乃於同法第一百五十九條之一明定檢察官於偵查程序
    取得被告以外之人所為陳述，除顯有不可信之情況者外，均
    有證據能力，得為證據。故被告等當事人、代理人、辯護人
    、輔佐人若主張其顯有不可信之情形者，本乎當事人主導證
    據調查原則，自應負舉證責任，否則，被告以外之人向檢察
    官所為之陳述，毋庸另為證明，即得作為認定被告犯罪之證
    據，最高法院九十六年度台上字第五六八四號著有判決可資
    參照。查本案被告林詠與辯護人雖主張證人林昱漢、蔡曜
    鴻、王貝珊、王昭明、甲○○於偵查中經檢察官詢問時所為
    之證述為審判外之陳述，但並未舉證證明前揭證人於偵查中
    之證詞有何顯不可信之情形，且本院於審理時，業已傳喚前
    開證人等到庭應訊，以保障被告之對質詰問權，故證人林昱
    漢、蔡曜鴻、王貝珊、王昭明、甲○○於偵查中經檢察官詢
    問時所為之證詞應得採為認定事實之依據。
三、按被告以外之人於審判外之陳述，經當事人於審判程序同意
    作為證據，法院審酌該言詞陳述或書面陳述作成時之情況，
    認為適當者，亦得為證據，刑事訴訟法第一百五十九條之五
    第一項定有明文。查被告王昭明、甲○○二人於本院審理時
    對證人林昱漢、蔡曜鴻、王貝珊、林詠與彼此互為證人而
    於警詢時及偵訊中所為筆錄之證據能力均不爭執，且本院依
    卷內資料審酌該警詢及偵訊筆錄作成時之情況，亦認為並未
    有何違背法律或其他相關規定之情事，而應認為適當，是依
    刑事訴訟法第一百五十九條之五第一項之規定，上開證人等
    於警詢及偵訊所作之筆錄，為傳聞法則之例外而具有證據能
    力，本院自得引為認定被告王昭明、甲○○相關犯罪事實之
    依據，併予敘明。
貳、犯罪事實之認定：
一、被告林詠涉犯非法持有槍彈、殺人未遂（二次）、施用第
    一級毒品、第二級毒品犯行：
（一）訊據被告林詠於本院審理時，固坦承非法持有槍彈及兩
      度持槍射擊被害人林昱漢、楊宗寰所駕車輛等情，惟矢口
      否認涉有殺人未遂犯行，辯稱：其因認被害人林昱漢意欲
      持槍射擊，始開槍射擊自衛；而被害人楊宗寰與林昱漢等
      人駕車圍堵，其欲離去，遂開槍示警，兩次開槍均無殺人
      之故意云云。
（二）被告林詠非法持有具殺傷力之改造手槍、子彈等情，業
      據其於偵查及本院審理時自承在卷，並有改造手槍一支、
      子彈二顆扣案可稽，被告林詠於偵審中所為此部分供述
      與事實相符，應堪採信。被告林詠所持改造手槍係屬仿
      ＢＥＲＥＴＴＡ廠八四型半自動手槍所製造，具有殺傷力
      ；另扣案子彈四顆均非制式子彈，而係由金屬彈殼組合直
      徑８．０（＋－０．５）ｍｍ金屬彈頭而成，經採樣二顆
      射擊後，均可擊發，故認均具有殺傷力等情，業經內政部
      警政署刑事警察局鑑定屬實，有該局九十六年十二月二十
      日日刑鑑字第九六０一九０六九二號槍彈鑑定書一份在卷
      可稽（參見偵(一)卷第一六四至第一六九頁）。又被告林
      詠兩度開槍擊發三發子彈，其中二顆均貫穿汽車板金，並
      分別擊中被害人林昱漢、蔡曜鴻，使被害人林昱漢、蔡曜
      鴻均受有一定之傷勢，足見被告林詠開槍射擊之三發子
      彈亦均具有殺傷力。此外，被告林詠購買前開改造槍彈
      時，共計購買十顆子彈，惟於本案中僅查獲七顆子彈，另
      三顆子彈並未扣案，據被告林詠所供，於案發前因泡水
      而遭棄置，故未扣案。是該三顆子彈能否擊發？是否具有
      殺傷力？尚難肯認，本於罪證有疑，利歸於被告之原則，
      應認被告林詠非法持有之子彈為七顆，而非起訴意旨所
      載之十顆，附此敘明。
（三）
    (一)被告林詠於九十六年十二月五日夜間，駕車行經台南市
      ○○路至西和路口處，因與被害人林昱漢所駕車號０六七
      三－ＵＫ號自用小客車發生超車糾紛後，兩車相互追逐，
      並於同日十九時十分許，至台南市○○○街五三號旁巷口
      處時，被告林詠持扣案改造手槍射擊被害人林昱漢所駕
      車輛，子彈穿透被害人林昱漢所駕前開自用小客車左側車
      門並傷及被害人林昱漢右小腿內側等情，業據被告林詠
      於本院審理時自承不諱，核與被害人林昱漢於本院審理時
      ，以證人身分證述當日因超車發生爭執後，兩車追逐至台
      南市○○○街後，遭被告林詠持槍射擊等情，大致相符
      ，並有被告林詠持以射擊之改造手槍一支扣案可稽，另
      有被害人林昱漢所駕前開自用小客車遭槍擊之照片十四張
      附卷可考（參見本院卷一第一五四頁至第一六０頁）。又
      被害人林昱漢遭被告林詠槍擊後，受有右小腿挫擦傷之
      傷害，經送台南市郭綜合醫院急救等情，亦有該院檢送之
      被害人林昱漢之病歷資料一份在卷可按（參見本院卷第一
      四四頁至第一四九頁），從而，此部分事實應堪認定。
    (二)被告林詠於九十六年十二月六日凌晨發現被害人林昱漢
      糾集友人至其位於台南市○○路二七巷六七號住處外，並
      敲擊其住處鐵門要求其出面解決，被告林詠遂要求被告
      王昭明將其交付寄藏之改造槍彈攜來【此部分詳下述二、
      （一）】，並於取得該等槍彈，搭乘被告王昭明所駕車輛
      離去時，持槍向被害人楊宗寰所駕之車號一六三七－ＬＶ
      自用小客車射擊子彈二發，其中一發貫穿被害人楊宗寰所
      駕自用小客車左側車窗下板金，並擊中坐於駕駛座後座之
      被害人蔡曜鴻等情，業經被告林詠於本院審理時供述明
      確，核與被害人楊宗寰、蔡曜鴻於本院審理時，以證人身
      分證述當日因受被害人林昱漢召集，藉由被告林詠所駕
      車輛車號，覓得被告林詠住處，嗣後遭被告林詠持槍
      射擊等情，大體相符，並有被告林詠持以射擊之改造手
      槍一支扣案可稽，另有被害人楊宗寰所駕前揭自用小客車
      遭槍擊之照片七張附卷可考（參見警一卷第一０五頁至第
      一０八頁）。又被害人蔡曜鴻遭被告林詠槍擊後，受有
      左大腿撕裂傷之傷害，經送奇美醫院急救等情，亦有該院
      檢送之被害人蔡曜鴻之病歷資料一份在卷可按（參見本院
      卷第一三一頁至第一四一頁），此部分事實亦堪認定。
    (三)按殺人與傷害致死之區別，即在下手加害之時，有無殺意
      為斷，即被告在主觀上有無奪取被害人性命之預見與欲望
      ，至於被害人受傷之部位、傷痕之多寡，被告所持之凶器
      、犯案之動機等，均為法院參考之重要資料，固非唯一絕
      對之標準，最高法院著有二十年非字第一０四號、四十四
      年台上字第三七三號、五十一年台上字第一二九一號判例
      可資參照。又審理事實之法院，應就案內證據，詳查審認
      ，是其犯罪之動機、殺傷之次數、所殺之部位、傷勢程度
      及犯後態度等綜合判斷，以為殺人或傷害犯意之認定，亦
      有最高法院八十五年台上字第五六一一號判決要旨足供參
      考。因而本件被告究係以殺人、或傷害之犯意行兇，則應
      依上開之說明研判。經查：
      1.訊據被害人林昱漢於本院審理時具結後以證人身分證稱
        ：被告林詠開槍之際，所駕車輛在其所駕車輛十點鐘
        方向，兩車駕駛座緊鄰，距離約二至三公尺等語（參見
        本院卷二第二七頁），參以被告林詠於同日庭訊時亦
        坦承兩車係呈現十點鐘方向等語（參見本院卷二第二九
        頁），足見被害人林昱漢前開證述與事實相符，應堪採
        信。又被害人林昱漢所駕車輛遭被告林詠射擊後，彈
        孔位在駕駛座後照鏡正下方，約在車門中間位置（參見
        本院卷一第一五五頁所附照片），是依被告林詠開槍
        之際，兩車距離、方向及彈孔位置等情狀，另參以被告
        林詠明知被害人林昱漢所駕車內有人，竟仍持威力強
        大足以貫穿車門板金之改造手槍，近距離開槍，足見其
        於開槍之際，具有致人死亡亦不違背其本意之殺人未必
        故意。被告林詠雖另辯稱：其肯定被害人林昱漢當日
        亦有持槍，其為求自衛始行開槍云云。惟被害人林昱漢
        於本院審理結證時，始終否認曾持槍，且被害人林昱漢
        遭槍擊腿部受傷後，復糾集有人至被告林詠住處要求
        被告林詠出面解決，前後過程中，亦未見被害人林昱
        漢有何持槍之舉止，是除被告林詠單方指訴外，並無
        任何證據足資認定被告林昱漢當日確有持槍之行為。被
        告林詠前開所辯當無可採。
      2.訊據被害人蔡曜鴻於本院審理時，以證人身分具結後證
        稱：被告林詠開槍時，兩車處於併行狀態，被告林
        詠所駕車輛在其左手邊，距離約一至二公尺（參見本院
        卷二第三四頁至第三五頁），而被告林詠開槍之彈著
        點係在被害人楊宗寰所駕車輛左側窗戶下方，板金上端
        （參見警一卷第一０五頁所附照片），足見被告林詠
        係在近距離情況下，朝車內有人之車輛接續射擊二槍，
        且射擊位置已近車內乘客頭部位置，堪認被告林詠確
        有致人死亡亦不違背其本意之殺人未必故意。被告林
        詠雖辯稱：當日係因被害人林昱漢等人欲攔截其車輛，
        其始開槍示警以利離去，並無殺人之故意云云。惟被告
        林詠自承當日其電告被告王昭明前往其住處後門載其
        離去，而被告王昭明於本院審理時，亦以證人結證稱：
        其在被告林詠住處後門搭載被告林詠後，被告林
        詠欲看何人找其麻煩，始將車子開至被告林詠住處前
        面（參見本院卷二第一二四頁），足見被告林詠自其
        住處後門搭乘被告王昭明所駕車輛時，大可逕自離去，
        勿需擔憂遭被害人林昱漢等人攔阻。然其捨此不為，故
        意命被告王昭明駕車前往被害人林昱漢等人集結之前門
        ，並即朝被害人楊宗寰所駕車輛開槍，堪認被告林詠
        搭車前往其住處前門時，本即預存開槍之意，並非其所
        辯因遭攔阻始行開槍云云。況如遭攔截，意欲開槍示警
        ，則被告林詠朝天空或地上開槍均無不可，然其卻於
        近距離情形下，朝車內有人之自用小客車開槍，自難推
        諉並無殺人之未必故意。
    (四)綜此，被告林詠本於殺人之未必故意，兩次開槍之殺人
      未遂犯行，均堪認定。
（四）被告林詠於九十六年十二月五日下午及同年月六日中午
      十二時許，在其位於台南市○○路二七巷六七號住處與長
      榮興汽車旅館一０五號房處，施用第一級毒品海洛因及第
      二級毒品安非他命各一次等情，業據被告林詠於本院審
      理時自承在卷，而被告林詠經採尿送驗後，其尿液亦呈
      現第一級毒品海洛因於人體新陳代謝後所餘嗎啡及第二級
      毒品安非他命之陽性反應等情，亦有詮昕科技股份有限公
      司九十六年十二月十三日濫用藥物尿液檢驗報告一份在卷
      可稽（參見警三卷第一四頁），參以被告林詠為警查獲
      時所持有之毒品確為第一級毒品海洛因等情，亦據法務部
      調查局鑑定屬實，有該局九十七年二月十五日調科壹字第
      ０九七二三００八二００號濫用藥物實驗室鑑定書一份附
      卷可稽（參見本院卷一第六六頁），是被告林詠此部分
      自白與事實相符，堪以採信。被告林詠施用第一級毒品
      、第二級毒品犯行部分明確，足堪認定。
  五、綜上所述，被告林詠非法持有槍彈、兩次殺人未遂、施
      用第一級毒品、第二級毒品犯行，均已臻明確，可資認定
      。
二、被告王昭明所涉寄藏槍彈、隱匿他人刑事案件證據、施用第
    一級毒品、第二級毒品犯行：
（一）
    (一)訊據被告王昭明於本院審理時固坦承於九十六年十二月六
      日載同被告林詠至長榮興汽車旅館後，曾受被告林詠
      之囑託，代為保管扣案槍彈等情，惟矢口否認於九十六年
      十二月五日被告林詠在台南市○○○街開槍後，曾收受
      被告林詠交付扣案槍彈，辯稱：被告林詠於九十六年
      十二月五日開完槍後，曾至伊投宿之台南市○○街汽車旅
      館碰面，但並未交付扣案槍彈予伊云云。經查：被告王昭
      明於九十六年十二月六日為警查獲並移送台灣台南地方法
      院檢察署複訊，由檢察官詢問被告林詠在九十六年十二
      月六日開槍射擊被害人蔡曜鴻所駕車輛之槍枝何時取出時
      ，被告王昭明自行陳稱：被告林詠寄放在其處，並於上
      車時向其拿取等語（參見偵一卷第一三九頁），檢察官始
      續行詢問被告王昭明有關扣案槍枝是被告林詠何時交付
      等細節，被告王昭明亦自行供稱：係被告林詠於九十六
      年十二月五日在頂美三街開槍後，即將槍放在其處等語，
      並兩度陳稱：係林詠要其攜槍前往等語（參見偵一卷第
      一三九頁至第一四０頁）。檢察官並於被告王昭明提及前
      開事項後，當庭詢問被告林詠扣案槍彈是否其於頂美三
      街開槍後，交付予被告王昭明，並詢問被告林玨詠是否於
      電話中要求被告王昭明攜同前往等事項，被告林詠亦均
      當庭為肯定之證述（參見偵二卷第一四一頁）。而在該次
      訊問前，被告林詠、王昭明於警詢多次應訊，均未提及
      被告林詠於頂美三街開槍後，曾將扣案槍彈交付予被告
      王昭明一事，承辦之員警、檢察官亦就此部分情節均無所
      悉，本無就此部分誘導、追訴之可能，足認被告王昭明、
      林詠於偵查中就此部分之供述、證述，確係出於彼等自
      由意識所為，且彼等供述相互相符，應得以採信。是被告
      林詠於九十六年十二月五日在頂美三街以扣案槍彈射擊
      被害人林昱漢後，確曾將扣案槍彈交予被告王昭明，由被
      告王昭明代為寄藏，並為之隱匿，嗣因被告林詠在其住
      處遭被害人林昱漢等人圍堵，被告王昭明復依被告林詠
      之指示，將扣案槍彈攜往被告林詠住處，交予被告林
      詠等過程，可堪認定。另參以被告王昭明於偵查中亦坦承
      ：被告林詠於九十六年十二月五日在頂美三街開槍後，
      將扣案槍彈交付予伊等語（參見偵一卷第一三九頁），足
      見被告王昭明於初次收受扣案槍彈之際，業已知悉該扣案
      槍彈係被告林詠犯罪工具，而屬關係被告林詠刑事案
      件之證據，故被告王昭明收受被告林詠交付槍彈之舉，
      除成立寄藏槍彈之犯行為，亦構成隱匿關係他人刑事證據
      之犯行。
    (二)被告王昭明於本院審理時雖稱前開供詞係因槍枝在其處遭
      查獲，其為求交代槍枝來源始為前開供述，與事實不符云
      云，被告林詠則稱：前開證詞係因其藥癮發作，隨意陳
      稱，與當時情況不符云云。然被告王昭明於九十六年十二
      月七日為警查獲之際，於警詢時，即已供出扣案槍彈為被
      告林詠所有一事，此與其在偵查中供述槍枝來源為被告
      林詠一節，並無不同，當無為求交代來源，故為不實陳
      述前開被告林詠於九十六年十二月五日開槍後，曾將開
      槍之槍彈交付等過程之必要。另被告林詠於偵查中陳述
      此部分情節與被告王昭明供述一致，甚於同日經檢察官向
      本院聲請羈押時，經本院詢問本案情節時，亦曾為相同之
      陳述（參見本院九十六年聲羈字第三五六號卷第五頁），
      足見被告林詠當日精神狀況良好，並無其所稱藥癮發作
      意識模糊之狀況。被告王昭明、林詠於本院審理時，所
      為翻異之供述、證詞，無非事後卸責及迴護之詞，均無可
      採。
（二）被告王昭明於被告林詠於九十六年十二月六日在林詠
      住處以扣案槍彈射擊被害人蔡曜鴻後，復駕車載同被告林
      詠至長榮興汽車旅館處，並經被告林詠交付扣案槍彈
      ，且為之寄藏、保管，以隱匿關係被告林詠刑事案件之
      證據等情，業據被告王昭明於本院審理時坦承在卷，核與
      被告林詠在本院審理時以證人身分具結後證述屬實，參
      以警方於翌日即九十六年十二月七日至長榮興汽車旅館查
      緝被告王昭明時，亦當場自其投宿之二０七號室內查獲扣
      案槍彈，有扣押筆錄、目錄表各一份在卷可稽，此部分事
      實亦堪認定。
（三）被告王昭明於九十六年十二月六日凌晨，在其投宿之長榮
      興汽車旅館二０七號房處，分別施用第一級毒品海洛因及
      第二級毒品安非他命各一次等情，業據被告王昭明於本院
      審理時自承在卷，而被告王昭明經採尿送驗後，其尿液亦
      呈現第一級毒品海洛因於人體新陳代謝後所餘嗎啡及第二
      級毒品安非他命之陽性反應等情，亦有詮昕科技股份有限
      公司九十六年十二月十三日濫用藥物尿液檢驗報告一份在
      卷可稽（參見警四卷第一八頁），另參以被告王昭明所持
      有，於為警查獲之際，交予被告甲○○保管之毒品【此部
      分詳下述三、（一）】確為第一級毒品海洛因等情，亦據
      法務部調查局鑑定屬實，有該局九十七年二月十五日調科
      壹字第０九七二三００八一五０號濫用藥物實驗室鑑定書
      一份附卷可稽（參見本院卷一第六七頁），是被告王昭明
      此部分自白與事實相符，堪以採信。被告王昭明施用第一
      級毒品、第二級毒品犯行部分明確，足堪認定。
  四、綜上所述，被告王昭明非法寄藏槍彈、隱匿關係他人刑事
      證據、施用第一級毒品海洛因、第二級毒品安非他命等犯
      行，均臻明確，可資認定。
三、甲○○持有第一級毒品、隱匿證據、頂替、施用第一級毒品
    海洛因（二次）犯行部分：
（一）訊據被告甲○○於本院審理時固坦承為警查獲之際，在其
      皮包內查獲四包第一級毒品海洛因，並在警詢中供稱扣案
      毒品為其所有等情，惟矢口否認涉有隱匿證據、頂替等犯
      行，辯稱：扣案四包海洛因確為其所有，並非被告王昭明
      所有，其並無隱匿他人刑事案件證據及頂替犯行云云。
      經查：
    (一)被告甲○○於九十六年十二月六日在長榮興汽車旅館二０
      七號室為警查獲，並自其皮包內扣得第一級毒品海洛因四
      包等情，業據被告甲○○於本院審理時坦承不諱，並有扣
      押筆錄、目錄表各一份在卷可參，此部分事實應堪認定。
      另被告甲○○於九十七年十二月六日為警查獲後，於翌日
      上午二時二十七分至四十三分許經警詢問時，供稱：在其
      皮包內扣得之四包第一級毒品海洛因係其所有等情，亦為
      被告甲○○所承，並有該份警詢筆錄在案（參見警二卷第
      四頁至第五頁），此部分事實亦堪認定。
    (二)被告甲○○於九十六年十二月六日為警查獲後，先於同日
      二十三時五十分至翌日零時三十八分經警初次詢問；復於
      上午二時二十七分至四十三分第二次經警再次詢問；後於
      九十六年十二月七日十三時五分至至五十五分經警第三次
      詢問等情，業有被告甲○○三次警詢筆錄在卷可按（參見
      警二卷第一頁至第三頁、第四頁至第五頁、偵一卷第九頁
      至第十頁）。而觀被告甲○○歷次警詢筆錄可知，被告甲
      ○○於初次警詢時，承辦員警並未詢及扣案毒品四包為何
      人所有。而被告甲○○接受第二次警詢時，承辦員警始初
      次詢問被告甲○○有關該四包毒品之所有權歸屬，而被告
      甲○○則供稱係其所有云云。嗣於第三次警詢時，承辦員
      警再次詢問被告甲○○該四包毒品究竟屬於何人所有時，
      被告甲○○先稱為其所有，然經承辦員警當場告知被告王
      昭明自承該四包毒品為其所有，僅係交予被告甲○○收藏
      後，被告甲○○始坦承係為被告王昭明頂罪，並解釋係因
      毒品係在其身上遭查獲，而非在被告王昭明身上搜得，故
      為頂罪之舉等語（參見偵一卷第一０頁）。而被告王昭明
      於九十六年十二月六日為警查獲後，初次應訊時係拒絕夜
      間訊問，第二次應訊時（九十六年十二月七日上午十一時
      四十分至十二時五十四分），就前開四包毒品之所有權歸
      屬，即已明確供稱：該四包毒品均係其所有，其畏懼遭警
      查獲，故交予被告甲○○收藏等語（參見警二卷第一四頁
      ）。依此，將被告甲○○與王昭明先後警詢筆錄相互參照
      以觀可知，扣案之四包毒品確係被告王昭明所有，於九十
      六年十二月六日遭警攻堅之際，被告王昭明見為警查獲勢
      不可免，遂將毒品交予被告甲○○，意欲避免為警查獲此
      部分犯行。然因未及勾串，故於警詢時，兩人就毒品之供
      述相互矛盾，而遭警查悉，經相互比對及質問後，被告甲
      ○○始坦承實情。復以被告甲○○於九十六年十二月六日
      為警查獲後，於翌日十五時五十分移送台灣台南地方法院
      檢察署複訊時，亦坦承扣案之四包毒品為被告王昭明所有
      ，並明確供述被告王昭明於警方敲門之際將毒品置於其皮
      包內，並供稱：係因畏懼王昭明犯罪已多，不願王昭明罪
      加一條等語（參見偵一卷第四四頁），而被告王昭明於同
      日十九時三十七分經移送台灣台南地方法院檢察署複訊時
      ，復仍坦承扣案毒品為其所有等情（參見偵一卷第一三八
      頁）。是被告甲○○、王昭明於偵查中複訊時所為供述仍
      屬一致，應可採信，堪認於被告甲○○皮包內扣得之第一
      級毒品海洛因四包，確為被告王昭明所有，且於警方查緝
      之際，交予被告甲○○保管、隱匿。
    (三)被告甲○○於嗣後偵查及審理中雖改稱：扣案毒品海洛因
      為其所有，並無為被告王昭明隱匿犯罪證據及頂替犯行云
      云。惟被告甲○○於案發後，遭經警採尿送驗後，亦查獲
      其施用第一級毒品海洛因犯行【詳下述三、（二）】，是
      被告甲○○遭查獲之毒品倘為其所有，則可援引施用毒品
      高度行為吸收持有毒品低度行為之法理，免除其持有毒品
      之犯行，更可一併解免隱匿證據及頂替罪行。依此，被告
      甲○○事後更異之辯詞，王昭明附和改稱：前揭四包毒品
      並非其所有云云，均屬事後卸責、迴護被告甲○○之詞，
      均無可採。綜此，被告甲○○持有第一級毒品、隱匿他人
      刑事證據、頂替等犯行，應堪認定。
（二）被告甲○○於九十六年十二月六日凌晨四至五時許，在長
      榮興汽車旅館二０七號房施用第一級毒品海洛因一次；復
      於九十七年二月十四日中午十二時許，在其位於台南縣安
      定鄉蘇厝村蘇厝二九七號住處內，施用第一級毒品海洛因
      一次等情，業據被告甲○○於本院審理時自承在卷，且被
      告甲○○經警兩次採尿送驗後，其尿液均呈現第一級毒品
      海洛因於人體新陳代謝後所餘嗎啡等情，亦有詮昕科技股
      份有限公司九十六年十二月十三日濫用藥物尿液檢驗報告
      、正修科技大學超微量研究科技中心九十七年三月三日報
      告各一份在卷可稽，被告甲○○此部分自白與事實相符，
      足堪採信。
（三）綜上所述，被告甲○○持有第一級毒品、隱匿關係他人刑
      事證據、頂替、施用第一級毒品海洛因等犯行，均臻明確
      ，可資認定。
參、論罪科刑暨沒收：
  一、被告林詠部分：
    (一)核被告林詠所為係犯槍砲彈藥刀械管制條例第八條第四
      項未經許可，持有可發射金屬或子彈具有殺傷力之槍枝罪
      、同條例第十二條第四項非法持有具殺傷力子彈罪、刑法
      第二百七十一條第二項、第一項殺人未遂罪（二次）、毒
      品危害條例第十條第一項施用第一級毒品罪、同條例第十
      條第二項施用第二級毒品罪。被告林詠持有第一級毒品
      、第二級毒品之低度行為，應為施用第一級毒品、施用第
      二級毒品之高度行為所吸收，不另論罪。被告林詠以一
      持有行為觸犯槍砲彈藥刀械管制條例第八條第四項未經許
      可，持有可發射金屬或子彈具有殺傷力之槍枝罪、同條例
      第十二條第四項非法持有具殺傷力子彈罪，為想像競合犯
      ，應依刑法第五十五條之規定，從一重之槍砲彈藥刀械管
      制條例第八條第四項未經許可，持有可發射金屬或子彈具
      有殺傷力之槍枝罪處斷。被告林詠所犯未經許可，持有
      可發射金屬或子彈具有殺傷力之槍枝罪、殺人未遂罪（二
      次）、施用第一級毒品罪、施用第二級毒品罪，犯意各別
      、行為互異，應予分論併罰。被告林詠前有如事實欄所
      載之前科紀錄等情，有台灣高等法院被告前案紀錄表一份
      在卷可稽。查被告於有期徒刑執行完畢後，五年內故意再
      犯本件法定刑有期徒刑以上之五罪，依刑法第四十七條第
      一項之規定，均構成累犯，除最重本刑死刑、無期徒刑不
      得加重外，餘均加重其刑。被告林詠已著手殺人行為之
      實施，但未生致被害人林昱漢、蔡曜鴻死亡之結果，為未
      遂犯，爰就其所犯殺人未遂部分，依刑法第二十五條之規
      定均減輕其刑，並皆先加後減之。爰審酌被告林詠前已
      曾有非法持有槍彈之前科紀錄，並獲減刑之寬典，竟仍不
      知警惕，猶再次非法持有槍彈，甚而隨身攜帶並且實際予
      以使用，並造成他人受傷之結果，影響社會治安情節非輕
      ，足見其於前案遭科處刑責後，並無悔過之意、本案僅因
      超車糾紛之細故即行開槍、遇被害人糾集多人上門理論時
      ，不循合法管道處理，逕自開槍以對、犯罪後坦承非法持
      有槍彈和開槍射擊他人與施用毒品等犯行，惟否認存有殺
      人故意之態度等一切情狀，量處如主文所示之刑，並定應
      執行刑，另就罰金部分諭知易服勞役之折算標準，以資懲
      儆。
    (二)扣案第一級毒品海洛因三包（零點三二公克）、安非他命
      二小包（共重一點四公克）均為毒品，應依毒品危害防制
      條例第十八條第一項前段之規定，沒收銷燬之。扣案仿Ｂ
      ＥＲＥＴＴＡ廠八四型半自動手槍之改造手槍一支、子彈
      二顆均屬違禁物，均應依刑法第三十八條第一項第一款之
      規定沒收之。另扣案之吸食器三支、分裝袋五個係屬被告
      林詠所有且供其施用第二級毒品安非他命所用之物，爰
      均依刑法第三十八條第一項第二款之規定沒收之。又被告
      林詠持有之剩餘子彈五顆，其中三顆於前開犯罪過程中
      擊發、另二顆經刑事警察局鑑定時採樣試射，均已非違禁
      物，爰均不予沒收。
  二、被告王昭明部分：
    (一)核被告王昭明所為係犯槍砲彈藥刀械管制條例第八條第四
      項之未經許可，寄藏可發射金屬或子彈具有殺傷力之槍枝
      罪、同條例第十二條第四項寄藏具殺傷力之子彈罪、刑法
      第一百六十五條隱匿關係他人刑事案件證據罪、毒品危害
      條例第十條第一項施用第一級毒品罪、同條例第十條第二
      項施用第二級毒品罪。公訴意旨雖認被告王昭明於九十六
      年十二月六日受被告林詠指示，將其寄藏之槍彈送至被
      告林詠住處交予被告林詠之舉，係屬意圖供他人犯罪
      之用而運輸槍彈，因認被告王昭明就此部分行為係犯槍砲
      彈藥刀械管制條例第八條第三項運輸具殺傷力之改造手槍
      罪嫌、同條例第十二條第三項運輸具殺傷力之子彈罪嫌云
      云。惟按所謂「運輸」，係本於運輸意思而搬運輸送而言
      ，須基於此意圖，而為搬運輸送之行為，始成立槍砲彈藥
      刀械管制條例所規範之運輸槍彈罪；若係為單純持有、寄
      藏而持送，如無運輸之認識或意圖，即不能論以該罪。查
      被告王昭明於九十六年十二月五日夜間，經被告林詠交
      付扣案槍彈並為其寄藏後，於數小時後之九十六年十二月
      六日凌晨，復受被告林詠指示駕車前往被告林詠住處
      搭載遭被害人林昱漢等人圍堵之被告林詠，並將扣案槍
      彈攜同前往，待被告林詠上車後，被告王昭明將槍彈交
      予被告林詠，被告林詠開槍後，旋將扣案槍彈再次交
      予被告王昭明保管等情，已如前述。是觀被告王昭明收受
      、寄藏前開槍彈及交付扣案槍彈予被告林詠，復行收受
      、寄藏扣案槍彈之過程可知，被告王昭明係本於一寄藏扣
      案槍彈（及隱匿他人刑事證據）之故意而收受、寄藏扣案
      槍彈。其在寄藏期間，受被告林詠指示前往被告林詠
      住處並攜同扣案槍彈之舉，無非意欲前往搭載被告林詠
      ，並將槍彈交予扣案槍彈之所有人即被告林詠，尚難肯
      認被告王昭明確有運輸扣案槍彈之故意。況被告王昭明攜
      槍前往被告林詠之路程均在台南市內，且時間甚短，與
      運輸行為之通常犯罪行為態樣有別，是公訴意旨認被告王
      昭明此部分行為構成槍砲彈藥刀械管制條例第八條第三項
      與同條例第十二條第三項之意圖使他人犯罪而運輸槍、彈
      罪嫌，容有未洽，惟其基本事實同一，本院仍得審酌，並
      變更起訴法條。
    (二)被告王昭明於九十六年十二月五日夜間收受扣案槍彈為被
      告林詠寄藏後，於翌日凌晨復駕車將槍彈攜往被告林
      詠住處，交被告林詠開槍使用後，復行收受扣案槍彈，
      續行寄藏。是被告王昭明所為寄藏行為過程中，雖一度將
      扣案槍彈交還予被告林詠使用，但旋即再次收受為之寄
      藏，是足見被告王昭明前開收受、寄藏、交還、復行收受
      、寄藏等諸多行為應係本於一寄藏扣案槍彈之故意而接續
      為之，應僅論以一寄藏行為，公訴意旨認其所為應分論以
      寄藏及運輸二行為而為二罪，尚有未洽。另被告王昭明持
      有槍彈之低度行為，應為寄藏槍彈之高度行為所吸收；持
      有第一級毒品、第二級毒品之低度行為，應為施用第一級
      毒品、施用第二級毒品之高度行為所吸收，均不另論罪。
      被告王昭明以一寄藏行為，同時觸犯槍砲彈藥刀械管制條
      例第八條第四項之未經許可，寄藏可發射金屬或子彈具有
      殺傷力之槍枝罪、同條例第十二條第四項寄藏具殺傷力之
      子彈罪、刑法第一百六十五條隱匿關係他人刑事案件證據
      罪，為想像競合犯，應依刑法第五十五條之規定，從一重
      之槍砲彈藥刀械管制條例第八條第四項未經許可，持有可
      發射金屬或子彈具有殺傷力之槍枝未經許可，持有可發射
      金屬或子彈具有殺傷力之槍枝罪處斷。被告王昭明所犯非
      法寄藏具殺傷力改造手槍罪、施用第一級毒品罪、施用第
      二級毒品罪，犯意各別、行為互異，應予分論併罰。被告
      王昭明前有如事實欄所載之前科紀錄等情，有台灣高等法
      院被告前案紀錄表一份在卷可稽。查被告於有期徒刑執行
      完畢後，五年內故意再犯
      本件法定刑有期徒刑以上之三罪，依刑法第四十七條第一
      項之規定，均構成累犯，並皆加重其刑。爰審酌被告王昭
      明為友人寄藏、隱匿槍彈之犯罪動機、手段、犯罪後坦承
      寄藏、隱匿證據、施用毒品部分犯行等一切情狀，分別量
      處如主文所示之刑，並定應執行刑，另就罰金部分諭知易
      服勞役之折算標準，以資懲儆。
    (三)被告王昭明交予被告甲○○持有之第一級毒品海洛因四包
      與當場扣得之第二級毒品安非他命二小包均為毒品，應依
      毒品危害防制條例第十八條第一項前段之規定，沒收銷燬
      之。被告王昭明為被告林詠寄藏之扣案仿ＢＥＲＥＴＴ
      Ａ廠八四型半自動手槍之改造手槍一支、子彈二顆均屬違
      禁物，均應依刑法第三十八條第一項第一款之規定沒收之
      。另扣案之吸食器三支、分裝夾鍊袋一包等物，為王昭明
      所有，且供其施用第二級毒品安非他命所用之物，爰依刑
      法第三十八條第一項第二款之規定沒收之。另被告王昭明
      為警查獲時，一併扣得之鑽孔針組盒一盒、電鑽、三角挫
      刀、螺絲起子各一支、槍背套一條等物，均與本案無涉，
      且非違禁物，自無另行宣告沒收之餘地。
  三、被告甲○○部分：
    (一)核被告甲○○所為係犯毒品危害條例第十一條第一項持有
      第一級毒品罪、刑法第一百六十四條第一項隱匿關係他人
      刑事案件證據罪、同法第一百六十四條第二項之頂替罪、
      毒品危害條例第十條第一項施用第一級毒品罪（二次）。
      被告甲○○以一行為觸犯毒品危害條例第十一條第一項持
      有第一級毒品罪、刑法第一百六十四條第一項隱匿關係他
      人刑事案件證據罪，為想像競合犯，應依刑法第五十五條
      之規定，應從一重之毒品危害條例第十一條第一項持有第
      一級毒品罪處斷。被告甲○○所犯毒品危害條例第十一條
      第一項持有第一級毒品罪、頂替罪、施用第一級毒品罪（
      二次）犯意各別、行為互異，應予分論併罰。另被告甲○
      ○持有第一級毒品之事實，業據起訴意旨載明，已屬起訴
      範圍之列，雖於論罪法條上漏列此部分罪名，然本院仍得
      予以審理，附此敘明。爰審酌被告甲○○於案發時，與被
      告王昭明為男女朋友關係，關係密切，故為之隱匿證據及
      頂替犯行之犯罪動機、施用毒品係自戕行為、犯罪後就施
      用毒品部分坦承犯行，惟就隱匿證據及頂替部分犯行，先
      於偵查中坦承犯行，復於本院審理時否認犯行等一切情狀
      ，分別量處如主文所示之刑，並定應執行刑，以資懲儆。
    (二)被告甲○○為被告王昭明持有之扣案第一級毒品海洛因四
      包均為毒品，應依毒品危害防制條例第十八條第一項前段
      之規定，沒收銷燬之。
乙、無罪部分：
一、公訴意旨另以：被告王昭明於九十六年十二月六日凌晨，明
    知被告林詠持扣案槍彈犯罪，卻仍為使已犯罪之被告林
    詠隱避，而駕車搭載被告林詠至臺南市○○路226號「長
    榮興汽車旅館」躲藏，因認被告王昭明此部分行為涉犯刑法
    第一百六十四條第一項之隱匿人犯罪嫌等語。
二、按犯罪事實，應依證據認定之，無證據不得認定其犯罪事實
    ，又不能證明被告犯罪者，應諭知無罪之判決，刑事訴訟法
    第一百五十四條第二項、第三百零一條第一項分別定有明文
    。公訴意旨認被告王昭明涉有隱匿人犯罪嫌，無非以被告王
    昭明明知被告林詠於九十六年十二月六日凌晨開槍射擊被
    害人蔡曜鴻，屬已犯罪之人，竟仍將之載往長榮興汽車旅館
    投宿等情為據。訊據被告王昭明固坦承於九十六年十二月六
    日至被告林詠住處載同被告林詠前往長榮興汽車旅館投
    宿等情，惟堅詞否認涉有隱匿人犯犯行，辯稱：伊載同被告
    林詠至長榮興汽車旅館，僅係單純投宿，並非隱匿被告林
    詠，使警方無法查緝被告林詠，並無藏匿人犯之故意等
    語。
三、經查：
  (一)被告王昭明於九十六年十二月六日凌晨駕車前往被告林詠
    住處，並於被告林詠開槍後，復將被告林詠載至長榮興
    汽車旅館投宿等情，業據被告王昭明於本院審理時自承在卷
    ，核與被告林詠於本院審理時所為此部分過程之證述相符
    ，此部分事實可堪認定。
  (二)按汽車旅館之性質本係供人投宿休息之場所，而被告王昭明
    自被告林詠住處離開時，已是夜深凌晨之際，被告王昭明
    載同被告林玨詠尋覓汽車旅館投宿休息之舉，尚難認為有何
    異於常情之處，無法據此推認被告王昭明有藉此舉以隱匿被
    告林詠逃避警方追緝之意。又被告王昭明投宿於長榮汽車
    旅館時，係入住該旅館二０七號室，而被告林詠則係投宿
    於一０五室，兩者居住地點亦不相同，無從推認被告林詠
    所居住地點係由被告王昭明所提供使其隱蔽。從而，尚難僅
    以被告王昭明載同被告林詠前往汽車旅館之舉，即認被告
    王昭明具有隱匿被告林詠以避警方追緝之故意，甚而認定
    被告王昭明所為已該當於刑法第一百六十五條之隱匿人犯罪
    。
  (三)此外，復查無其他積極證據足認被告王昭明確有公訴意旨所
    指隱匿人犯之犯行，應認被告王昭明此部分罪嫌尚有不足，
    自應就此部分為無罪判決之諭知。
據上論斷，應依刑事訴訟法第二百九十九條第一項前段、第三百
條、第三百零一條第一項，槍砲彈藥刀械管制條例第八條第四項
、第十二條第四項、毒品危害防制條例第十條第一項、第二項、
第十一條第一項、第十八條第一項前段，刑法第十一條前段、第
二百七十一條第二項、第一項、第一百六十四條第一項、第二項
、第一百六十五條、第二十五條、第四十七條第一項、第五十一
條第五款、第四十二條第二項、第三項、第三十八條第一項第一
款、第二款，刑法施行法第一條之一，判決如主文。
本案經檢察官乙○到庭執行職務
中    華    民    國    98    年    2     月    27    日
                      刑事第十二庭
                          審判長法  官  卓穎毓
                                法  官  莊玉熙
                                法  官  魏玉英
以上正本證明與原本無異。
如不服本判決應於收受本判決後10日內向本院提出上訴書狀，並
應敘述具體理由。如未敘述上訴理由者，應於上訴期間屆滿後20
日內向本院補提理由書狀（均須按他造當事人之人數附繕本）「
切勿逕送上級法院」。
                                書記官  秦建華
中    華    民    國    98    年    2     月    27    日
附錄法條：
槍砲彈藥刀械管制條例第8條
未經許可，製造、販賣或運輸鋼筆槍、瓦斯槍、麻醉槍、獵槍、
空氣槍或第4條第1項第1款所定其他可發射金屬或子彈具有殺傷
力之各式槍砲者，處無期徒刑或5年以上有期徒刑，併科新臺幣1
千萬元以下罰金。
未經許可，轉讓、出租或出借前項所列槍枝者，處5年以上有期
徒刑，併科新臺幣1千萬元以下罰金。
意圖供自己或他人犯罪之用，而犯前二項之罪者，處無期徒刑或
7年以上有期徒刑，併科新臺幣1千萬元以下罰金。
未經許可，持有、寄藏或意圖販賣而陳列第1項所列槍枝者，處3
年以上10年以下有期徒刑，併科新臺幣700萬元以下罰金。
第 1 項至第 3 項之未遂犯罰之。
槍砲彈藥刀械管制條例第12條
未經許可，製造、販賣或運輸子彈者，處1年以上7年以下有期徒
刑，併科新台幣500萬元以下罰金。
未經許可，轉讓、出租或出借子彈者，處6月以上5年以下有期徒
刑，併科新台幣300萬元以下罰金。
意圖供自己或他人犯罪之用，而犯前二項之罪者，處3年以上10
年以下有期徒刑，併科新台幣700萬元以下罰金。
未經許可，持有、寄藏或意圖販賣而陳列子彈者，處5年以下有
期徒刑，併科新台幣300萬元以下罰金。
第 1 項至第 3 項之未遂犯罰之。
中華民國刑法第271條
殺人者，處死刑、無期徒刑或 10 年以上有期徒刑。
前項之未遂犯罰之。
預備犯第 1 項之罪者，處 2 年以下有期徒刑。
毒品危害防制條例第十條
施用第一級毒品者，處六月以上五年以下有期徒刑。
施用第二級毒品者，處三年以下有期徒刑。
中華民國刑法第165條
偽造、變造、湮滅或隱匿關係他人刑事被告案件之證據，或使用
偽造、變造之證據者，處2年以下有期徒刑、拘役或5百元以下罰
金。
中華民國刑法第164條
藏匿犯人或依法逮捕拘禁之脫逃人或使之隱避者，處2年以下有
期徒刑、拘役或5百元以下罰金。
意圖犯前項之罪而頂替者，亦同。
毒品危害防制條例第11條
持有第一級毒品者，處3年以下有期徒刑、拘役或新臺幣5萬元以
下罰金。
持有第二級毒品者，處2年以下有期徒刑、拘役或新臺幣3萬元以
下罰金。
持有專供製造或施用第一、二級毒品之器具者，處1年以下有期
徒刑、拘役或新臺幣1萬元以下罰金。
持有毒品達一定數量者，加重其刑至二分之一，其標準由行政院
定之。


司法院資訊處製作；財團法人民間司法改革基金會備份。
